# 关于投资收益列报等 2 个问题。

提问人：wxj_001 时间：2018-03-21 13:47:43
求助陈版 2 个问题： 1 是因为增加投资，将可供出售金融资产调整成长期股权投资，按照新的购买价款重新计量原持有股权产生的投资收益，在投资收益明细列报时属于哪个类别； 2 上市公司董事会报告中一般情况下营业收入分地区时，是按照客户还是按照业务发生地分地区？

回答人：chenyiwei
1 、可供出售金融资产处置损益。 2 、根据本公司的经营特点确定（应说明划分标准是以客户所在地还是资产所在地为准），应保持各年度之间的一贯性和与同行业之间的可比性。